臺灣高等法院臺南分院刑事裁定　　　　 100年度聲再字第46號
再審聲請人
即受判決人　胡清利
　　　　　　胡楊三女
上列再審聲請人因偽造文書案件，對於本院99年度重上更(二)字第
182號中華民國99年11月24日確定判決（原審案號：臺灣臺南地
方法院94年度訴字第90號、起訴案號：臺灣臺南地方法院檢察署
93 年度偵字第5898號），聲請再審，本院裁定如下：
    主  文
再審之聲請駁回。
    理  由
一、聲請意旨略稱：
(一)、調查新證據：
(1)、原告啟佳公司胡瑞峰，認同92年8月29日契約書，5年房租36
    0萬元（6萬元*12月*5年=360萬元），胡瑞峰96年3月28日取
    得189萬6千元，97年1月10日再取的57萬6千元，查92年8 月
    29日契約書，啟佳公司未有損害，被告胡楊三女正義行事，
    未貪一毛錢，調查胡瑞峰取得房租流向？侵占？
(2)、原告啟佳公司胡瑞峰，認同92年8月29日契約書，契約5年期
    滿（92年8月29日至97年9月30日），再與盈鑫公司續約2 年
    （97年10月1日至99年9月30日），換言之，被告胡楊三女92
    年8月29日契約書，未有偽造文書，調查胡瑞峰續約原因？
(二)、執行股東決議：
(1)、83年9 月11日股東會，出席股東胡楊三女25股、胡清福25股
    ，合計50股，超過股東會門檻40股，決議通過胡清福新執行
    長，並出租房屋。
(2)、胡清福86年8月15日，房屋出租貿吉公司。
(3)、被告胡楊三女92年8月29日，房屋出租盈鑫公司。
(4)、被告胡瑞峰97年9月3日，房屋續租盈鑫公司。
(三)、公司印章授權：執行長胡清福86年8 月15日，房屋出租貿吉
    公司，當時啟佳公司未有56馬力工業電，承出人貿吉公司要
    求緊迫，執行長胡清福授權胡楊三女公司印章，87年12月29
    日陳情台南縣政府復電56馬力工業電，證明胡楊三女公司印
    章存在事實。
(四)、說明公司門牌：
(1)、啟佳公司房屋稅通知單，新化稅捐處寄胡雪花住所台南市○
    區○○街31號，胡雪花財務困難未繳，被法務部移送執行，
    最後胡楊三女代繳解危。
(2)、啟佳公司為順利繳納房屋稅，要求新化稅捐處直接寄臺南縣
    仁德區○○路510 號，但經辦人回答謂：「補正啟佳公司門
    牌證明」等語，因此92年4 月18日申請啟佳公司門牌證明書
    。
二、按聲請再審，應以再審書狀敘述理由，附具原判決之繕本及
    證據，提出於管轄法院為之。又法院認為聲請再審之程序違
    背規定者，應以裁定駁回之。刑事訴訟法第429條、第433條
    分別定有明文。所謂敘述理由，關於為受判決人之利益聲請
    再審，係指敘述符合同法第420條各款所列情形之一或第421
    條規定之情形，足認受判決人應受較確定判決利益之判決而
    言（最高法院81年度台抗字第247 號裁定意旨參照）。又再
    審係為原確定判決認定事實錯誤而設之救濟程序，是聲請再
    審之對象應為確定之實體判決。而受理再審聲請之法院，應
    先審查再審之聲請是否具備合法條件，若其聲請再審之程序
    違背規定時，即應以其聲請不合法，依刑事訴訟法第433 條
    規定裁定駁回之；必再審之聲請合法，始能進而審究其再審
    有無理由（最高法院90年度台抗字第385 號裁定要旨參照）
    。次按有罪之判決確定後，有下列情形之一者，為受判決人
    之利益，得聲請再審︰一、原判決所憑之證物已證明其為偽
    造或變造者。二、原判決所憑之證言、鑑定或通譯已證明其
    為虛偽者。三、受有罪判決之人，已證明其係被誣告者。四
    、原判決所憑之通常法院或特別法院之裁判已經確定裁判變
    更者。五、參與原判決或前審判決或判決前所行調查之法官
    ，或參與偵查或起訴之檢察官，因該案件犯職務上之罪已經
    證明者，或因該案件違法失職已受懲戒處分，足以影響原判
    決者。六、因發現確實之新證據，足認受有罪判決之人應受
    無罪、免訴、免刑或輕於原判決所認罪名之判決者。前項第
    一款至第三款及第五款情形之證明，以經判決確定，或其刑
    事訴訟不能開始或續行非因證據不足者為限，得聲請再審。
    刑事訴訟法第420條亦定有明文。又按刑事訴訟法第420條第
    1項第6款所稱「確實之新證據」，係指事實審法院為判決之
    前，該項證據已經存在，卻未被發現，以致無從調查斟酌之
    「嶄新性」，且該證據從形式上觀察，足以動搖原確定判決
    結果之「確實性」特性，始足當之。倘該證據早已存在卷內
    ，並經法院斟酌不予採用，即無「嶄新性」可言，若該證據
    從形式上予以客觀觀察，根本不足以動搖原判決確認之事實
    ，或在客觀上就其真實性為如何，尚欠明瞭，非經相當之調
    查，不能辨其真偽，即與確實新證據之「確實」含義不符，
    亦難據為聲請再審之理由（最高法院94年度臺抗字第399 號
    、96年度臺抗字第228號裁定意旨參照）。
三、經查：本件聲請人聲請再審，僅略謂「調查新證據」、「執
    行股東會決議」、「公司印章授權」、「說明公司門牌」等
    情，並未具體說明其據以聲請再審之事由為何，揆諸上開說
    明：「所謂敘述理由，關於為受判決人之利益聲請再審，係
    指敘述符合同法第420 條各款所列情形之一規定之情形，足
    認受判決人應受較確定判決利益之判決而言」，則本件再審
    聲請人對原確定判決聲請再審，對於原確定判決究竟有何符
    合刑事訴訟法第420 條規定之再審理由，俱未依卷內資料具
    體予以指摘。則再審聲請人既未於再審聲請狀敘述再審聲請
    人有何應受較確定判決利益之判決之情形，自難謂符合前揭
    聲請再審之法定程式要件。另如認聲請人係以原確定判決有
    刑事訴訟法第420 條第1項第6款規定發現確實之新證據為由
    提起再審者，惟查聲請人所提上開「新證據」，均為本院事
    實審判決前業已存在卷內，且為本院、當事人所知悉，並已
    經合法調查之事實，足見上開「新證據」均於確定判決審理
    時即已提出（見原確定判決書理由欄乙、壹、二；乙、壹、
    三、(二)；乙、貳、三等段中所提出之證據），並經原確定判
    決審酌而說明其心證認聲請人共同連續行使偽造私文書乙節
    ，業已詳加論述，並無違反論理及經驗法則之情形，就證據
    本身形式觀察，不足以動搖原有罪之確定判決，而為受判決
    人無罪、免訴、免刑或輕於原判決所認罪名之判決，本件聲
    請人聲請意旨所指，純屬對存在卷內之證據取捨有不同之意
    見，並非有何發現確實新證據，且所指之證據亦不足以動搖
    原確定判決，均不符上開所指之「確實性」與「嶄新性」之
    要件，從而聲請人提起本件再審，並無再審理由。本院因認
    本件再審之聲請，或與刑事訴訟法第429條、第420條規定之
    再審要件不符，渠等聲請再審之程序違背規定，或無再審理
    由，是本件再審之聲請，應予駁回。
四、據上論斷，應依刑事訴訟法第433條、第434條第1項，裁定
    如主文。
中    華    民    國  100    年     6     月    2    日
                  刑事第四庭    審判長法  官  吳志誠
                                      法  官  羅心芳
                                      法  官  吳森豐
以上正本證明與原本無異。
如不服本裁定，應於收受本裁定後五日內向本院提出抗告狀。
                                      書記官  岑  玢
中    華    民    國  100    年     6     月    2    日